【裁判字號】    88,訴緝,437
【裁判日期】    890128
【裁判案由】    偽造有價證券
【裁判全文】
臺灣臺中地方法院刑事判決                        八十八年度訴緝字第四三七號
    公  訴  人  臺灣臺中地方法院檢察署檢察官
    被      告  張鈺梅原名為.
    指定辯護人    本院公設辯護人丙○○
右被告因偽造有價證券等案件，經檢察官提起公訴（八十七年度偵字第七三六七號）
，本院判決如左：
        主  文
張鈺梅無罪。
        理  由
一、公訴意旨詳如起訴書所載（如附件）。
二、公訴人認被告張鈺梅涉有上開竊盜、偽造有價證券、行使偽造私文書等罪嫌，無
    非係以告訴人甲○○之指訴為其惟一論據。
三、按犯罪事實應依證據認定之，無證據不得推定其犯罪事實；且不能證明被告犯罪
    者，應諭知無罪之判決，刑事訴訟法第一百五十四條及第三百零一條第一項分別
    定有明文。訊據被告堅詞否認有何右揭竊盜、偽造有價證券、行使偽造私文書之
    犯行，辯稱：伊以前與甲○○同居，並擔任其公司會計、幫其處理帳務及保管支
    票、印章等物，伊除了向甲○○借用本件票號第0000000號支票向伊友人
    調現之外，其餘支票均係簽發供甲○○公司週轉用，後來票號第0000000
    號支票遭退票，伊就拿錢贖回該紙支票，目前該紙支票仍在伊手上；且甲○○於
    八十六年十二月間有向伊借得新台幣（下同）二十二萬元，用以購買本件車輛，
    故由伊保管該車之車籍資料，其後甲○○簽發面額各為二萬元、二萬元、六萬元
    之支票共三紙予伊抵債，但該三紙支票事後全部退票，甲○○表示伊無錢可還，
    便將其身分證及印章交伊辦理本件車輛過戶於伊名下，過戶後伊即將身分證及印
    章還給甲○○等語。經查告訴人於當時與被告係同居男女朋友關係，二人感情不
    錯乙節，業據告訴人陳稱在卷。而告訴人雖稱平時將支票及印章鎖在抽屜內，未
    交予被告保管云云，惟自承該抽屜未遭破壞，不知被告如何打開抽屜云云，顯見
    被告之抽屜未曾遭他人破壞。再者，告訴人於警訊時係陳稱：「（張鈺梅）並竊
    取我鎖在抽屜的空白支票六張．．．號碼第0000000號、第000000
    0號、第0000000號、第0000000號、第0000000號、第0
    000000號等空白支票」云云，於偵訊時則改稱：「（偷你幾張支票？）七
    張，被告將支票有四張交給地下錢莊，我沒有處理，有三張我已處理完畢」云云
    、於本院審理時復改稱：「我．．．發現支票本票號0000000號至第00
    00000號遺失，我就於隔天向立人派出所報遺失，並到二信合作社中興分社
    辦止付」云云，其就遭竊取六張或七張支票前後指述並不一致。而本件台中市第
    二信用合作社中興分社帳號第一○一三之六號李明益帳戶票號第0000000
    號支票係退票，未經申報掛失止付、第0000000號支票係退票後提存，經
    一年後無人領取，即沖回第一○一三之六號帳戶、第0000000號、第00
    00000號、第0000000號支票已經申報掛失止付、第0000000
    號支票係退票贖回，未經申報掛失止付等節，有台中市第二信用合作社八十八年
    九月二十三日中市二信總字第五六六號函、八十九年一月七日中市二信總字第○
    一○號函二紙及所附支票掛失止付申請書、票據掛失止付通知書等附卷可稽。可
    見告訴人並未就第0000000號、第0000000號、第0000000
    號三紙支票申報掛失止付，是前開告訴人所稱有六張或七張支票遭竊云云，顯與
    事實不符。告訴人之指述既迭有矛盾之處，尚難遽為不利於被告之證據。且被告
    確仍持有本件第0000000號支票及其退票理由單乙節，亦據被告當庭提出
    該紙支票及退票理由單經本院查明屬實，是被告所辯於該紙支票退票後，有拿錢
    贖回該紙支票乙情，即屬有據，應可採信。又告訴人於本院審理時自承購買本件
    車輛時，有向被告拿十二萬五千元現金給車行，目前尚未返還給被告等語，足見
    被告所辯告訴人向被告借錢購買本件車輛後，因無力還款，始同意將該車過戶給
    被告乙情，尚非全屬無憑。綜上所述，本件尚難遽認被告有竊取告訴人之上開支
    票、印章、身分證、車籍資料，及偽造上開支票與該車之過戶資料之情事，被告
    所辯，應堪採信。此外，本院復查無其他積極證據，足資證明被告確有如公訴人
    所指之犯行，被告犯罪不能證明，應為無罪之諭知。
據上論斷，應依刑事訴訟法第三百零一條第一項，判決如主文。
中      華      民      國    八十九    年      一      月    二十八    日
                                    臺灣台中地方法院刑事第六庭
                                        法  官  許  秀  芬
右正本證明與原本無異。
如不服本判決，應於判決送達後十日內向本院提出上訴狀，上訴於臺灣高等法院臺中
分院( 須附繕本 )。
                                        書記官
中      華      民      國    八十九    年      一      月    二十九    日


司法院資訊處製作；財團法人民間司法改革基金會備份。
